Minutes et répertoires du notaire Philippe Edme FOUCHER, septembre 1834 - 7 juillet 1865 (étude XIII)
Archives nationales
Minutes et répertoires du notaire Philippe Edme FOUCHER (étude XIII)
septembre 1834 - 7 juillet 1865
MC/ET/XIII/665 - MC/ET/XIII/1162, MC/RE/XIII/21 - MC/RE/XIII/24
Etude XIII; Foucher, Philippe-Edme
Archives nationales de France
Minutes et répertoires: la loi 2008-696 du 15 juillet 2008 relative aux archives a fixé à 75 ans à compter de la date de l'acte, ou à 25 ans à compter de la date du décès de l'intéressé si ce délai est plus bref, le délai de communication des minutes et répertoires des notaires; ce délai est porté à 100 ans à compter de la date de l'acte si le document se rapporte à un mineur (code du Patrimoine, articles L213-2, 4e d et 5e).
Autres documents de l'étude (dossiers de clients, comptabilité...): s'agissant d'archives privées, ces documents sont communicables selon les modalités fixées par le déposant ou le donateur.
Certains documents ne sont pas accessibles en raison de leur mauvais état de conservation.
Versement
Accès aux instruments de recherche de tous les notaires de l’étude XIII
Archives de l'étude XIII
- Minutes de Philippe Edme FOUCHER, 1808 - 1887; MC/ET/XIII/665 - MC/ET/XIII/1162
  - Minutes. 1834, septembre - 1834, décembre, septembre 1834 - décembre 1834; MC/ET/XIII/665
    Informations concernant le classement:
    Le niveau inférieur de description, quand il existe, correspond aux minutes d'actes. Toutes les minutes ne sont pas forcément décrites une à une. Les descriptions de ces minutes sont plus ou moins détaillées.
  - Minutes. 1835, janvier - 1835, mars, janvier 1835 - mars 1835; MC/ET/XIII/666
  - Minutes. 1835, avril - 1835, juin, avril 1835 - juin 1835; MC/ET/XIII/667
  - Minutes. 1835, juillet - 1835, octobre, juillet 1835 - octobre 1835; MC/ET/XIII/668
  - Minutes. 1835, novembre - 1835, décembre, novembre 1835 - décembre 1835; MC/ET/XIII/669
  - Minutes. 1836, janvier - 1836, février, janvier 1836 - février 1836; MC/ET/XIII/670
  - Minutes. 1836, mars - 1836, mai, mars 1836 - mai 1836; MC/ET/XIII/671
  - Minutes. 1836, juin - 1836, août, juin 1836 - août 1836; MC/ET/XIII/672
  - Minutes. 1836, septembre - 1836, décembre, septembre 1836 - décembre 1836; MC/ET/XIII/673
  - Minutes. 1837, janvier - 1837, mars, janvier 1837 - mars 1837; MC/ET/XIII/674
    - Notoriété après le décès du baron François-Pascal-Simon Gérard, peintre d'histoire, né à Rome, décédé le 11 janvier 1837, rue Saint-Germain-des-Prés, n°6., 28 mars 1837; MC/ET/XIII/674
      Informations complémentaires:
      Acte de décès joint, pas d'inventaire après décès.
      Origine de l'information:
      Fichier dit 'général' XIXe siècle (1147 actes), par Claire Béchu et Guillaume Nahon, 1988-1999. (fichier papier entièrement dématérialisé; voir contexte dans le Plan d’orientation général - Notaires de Paris, guides thématiques du Minutier).
      Date de création de la notice: 2008
      notoriété; Rome (Italie); Saint-Germain-des-Prés (rue); Gérard, François-Pascal-Simon (1770-1837, baron); peintre
  - Minutes. 1837, avril - 1837, mai, avril 1837 - mai 1837; MC/ET/XIII/675
  - Minutes. 1837, juin - 1837, août, juin 1837 - août 1837; MC/ET/XIII/676
  - Minutes. 1837, septembre - 1837, décembre, septembre 1837 - décembre 1837; MC/ET/XIII/677
  - Minutes. 1838, janvier - 1838, mars, janvier 1838 - mars 1838; MC/ET/XIII/678
  - Minutes. 1838, avril - 1838, mai, avril 1838 - mai 1838; MC/ET/XIII/679
  - Minutes. 1838, juin - 1838, juillet, juin 1838 - juillet 1838; MC/ET/XIII/680
  - Minutes. 1838, août, août 1838; MC/ET/XIII/681
    - Statuts de la Société des Chemins de fer Paris-Orléans., 11 août 1838; MC/ET/XIII/681
      dépôt de pièces; acte de société
  - Minutes. 1838, septembre - 1838, décembre, septembre 1838 - décembre 1838; MC/ET/XIII/682
  - Minutes. 1839, janvier - 1839, avril, janvier 1839 - avril 1839; MC/ET/XIII/683
  - Minutes. 1839, mai - 1839, août, mai 1839 - août 1839; MC/ET/XIII/684
  - Minutes. 1839, septembre - 1839, octobre, septembre 1839 - octobre 1839; MC/ET/XIII/685
  - Minutes. 1839, novembre - 1839, décembre, novembre 1839 - décembre 1839; MC/ET/XIII/686
  - Minutes. 1840, janvier - 1840, mars, janvier 1840 - mars 1840; MC/ET/XIII/687
  - Minutes. 1840, avril, avril 1840; MC/ET/XIII/688
  - Minutes. 1840, mai - 1840, juin, mai 1840 - juin 1840; MC/ET/XIII/689
  - Minutes. 1840, juillet, juillet 1840; MC/ET/XIII/690
  - Minutes. 1840, août - 1840, septembre, août 1840 - septembre 1840; MC/ET/XIII/691
  - Minutes. 1840, octobre - 1840, décembre, octobre 1840 - décembre 1840; MC/ET/XIII/692
  - Minutes. 1841, janvier - 1841, mars, janvier 1841 - mars 1841; MC/ET/XIII/693
  - Minutes. 1841, avril - 1841, mai, avril 1841 - mai 1841; MC/ET/XIII/694
    - Dépôt de procuration en langue allemande traduite en français par Paul Henri Alexandre Kallé, négociant, demeurant 12, rue Sainte-Apolline, donnée par Hermann Krupp, chef de fabrique de fonte d'acier, demeurant à Essen (Allemagne), 2 mai 1846; MC/ET/XIII/694
      cachet de cire rouge; timbre sec; texte en langue allemande
      Actes signalés par le personnel du Minutier central des notaires de Paris, 2003-2012 (base de données migrée: voir contexte dans le Plan d’orientation général - Notaires de Paris, guides thématiques du Minutier).
      Date de création de la notice: 2012
      dépôt de pièces; procuration; Sainte-Apolline (rue); Essen (Allemagne); Kallé, Paul Henri Alexandre; Krupp, Hermann; fondeur
  - Minutes. 1841, juin - 1841, août, juin 1841 - août 1841; MC/ET/XIII/695
  - Minutes. 1841, septembre - 1841, décembre, septembre 1841 - décembre 1841; MC/ET/XIII/696
  - Minutes. 1842, janvier - 1842, février, janvier 1842 - février 1842; MC/ET/XIII/697
  - Minutes. 1842, mars, mars 1842; MC/ET/XIII/698
    - Vente par les Hospices Civils de Paris, de terrains, provenant de l'Hospice de la Salpétrière, place de l'Hôpital, rue Poliveau, rue de la Gare, le long de l'acqueduc de la Bièvre, à la Compagnie des Chemins de fer Paris-Orléans., 3 mars 1842; MC/ET/XIII/698
      Deux plans entoilés.
      acte de vente; Poliveau (rue)
  - Minutes. 1842, avril - 1842, mai, avril 1842 - mai 1842; MC/ET/XIII/699
  - Minutes. 1842, juin, juin 1842; MC/ET/XIII/700
  - Minutes. 1842, juillet, juillet 1842; MC/ET/XIII/701
  - Minutes. 1842, août - 1842, septembre, août 1842 - septembre 1842; MC/ET/XIII/702
  - Minutes. 1842, octobre, octobre 1842; MC/ET/XIII/703
  - Minutes. 1842, novembre, novembre 1842; MC/ET/XIII/704
  - Minutes. 1842, décembre, décembre 1842; MC/ET/XIII/705
  - Minutes. 1843, janvier - 1843, février, janvier 1843 - février 1843; MC/ET/XIII/706
  - Minutes. 1843, mars, mars 1843; MC/ET/XIII/707
  - Minutes. 1843, avril, avril 1843; MC/ET/XIII/708
  - Minutes. 1843, mai, mai 1843; MC/ET/XIII/709
  - Minutes. 1843, juin, juin 1843; MC/ET/XIII/710
  - Minutes. 1843, juillet, juillet 1843; MC/ET/XIII/711
  - Minutes. 1843, août - 1843, septembre, août 1843 - septembre 1843; MC/ET/XIII/712
  - Minutes. 1843, octobre - 1843, novembre, octobre 1843 - novembre 1843; MC/ET/XIII/713
  - Minutes. 1843, décembre, décembre 1843; MC/ET/XIII/714
  - Minutes. 1844, janvier - 1844, février, janvier 1844 - février 1844; MC/ET/XIII/715
    - LE GOUYON (Nicolas) maître tapissier hôtel de La Rochefoucauld § Mariage, 4 juin 1768; MC/ET/XIII/715
      Artisans XVIIIe siècle, par M. Rambaud et C. Grodecki, 1956-1977 ( fichier papier entièrement dématérialisé; voir contexte dans le Plan d’orientation général - Notaires de Paris, guides thématiques du Minutier).
      Date de révision: 2011-2012
      Date de création de la notice: 2010
      contrat de mariage; Le Gouyon, Nicolas
  - Minutes. 1844, mars - 1844, mai, mars 1844 - mai 1844; MC/ET/XIII/716
  - Minutes. 1844, juin - 1844, août, juin 1844 - août 1844; MC/ET/XIII/717
    Attention: acte(s) coté(s) en Réserve
    - Hypothèque par Achille Guyardin de plusieurs domaines situés en Camargue concernant la Compagnie du dessèchement., 26 juillet 1844; MC/ET/XIII/717
      Camargue (France); Bouches-du-Rhône (Provence-Alpes-Côte-d'Azur, département); Guyardin, Achille
    - Contrat de mariage sous le régime de la communauté de biens réduite aux acquêts avec donation au dernier vivant entre Jacques Offenbach, artiste musicien demeurant au 44 rue Poissonnière, et Marie Manuela Herminie de Alcain demeurant au 12 rue Ménars., 9 août 1844; MC/RS//1133
      Mariage à la mairie du 2e anc. arrondissement de Paris.
      Cote originelle du document:
      MC/ET/XIII/717
      Informations concernant le classement et la cotation du document:
      Acte coté en Réserve.
      Actes signalés par le personnel du Minutier central des notaires de Paris, 2002-2011 (base de données migrée: voir contexte dans le Plan d’orientation général - Notaires de Paris, guides thématiques du Minutier).
      Date de création de la notice: 2003
      Date de révision: 2011
      YON (Jean-Claude), Jacques Offenbach, Paris, Gallimard, 2000, 796 p.
      Notice et reproduction photographique partielle dans: 122 minutes d'histoire, actes des notaires de Paris, Paris, Archives nationales, Somogy, 2012, p.30-31.
      musicien; contrat de mariage; Offenbach, Jacques (1819-1880); Alcain, Marie Manuela Herminie (1826-1887); Ménars (rue); Poissonnière (rue)
  - Minutes. 1844, septembre - 1844, octobre, septembre 1844 - octobre 1844; MC/ET/XIII/718
    - Notoriété après le décès de Charles-Louis-Fleury Panckoucke, imprimeur éditeur, officier de la Légion d'honneur, demeurant rue des Poitevins, n°14, survenu à Fleury-sous-Meudon le 11 juillet 1844., 20 septembre 1844; MC/ET/XIII/718
      notoriété; Poitevins (rue des); Panckoucke, Charles-Louis-Fleury; imprimeur; éditeur
  - Minutes. 1844, novembre - 1844, décembre, novembre 1844 - décembre 1844; MC/ET/XIII/719
  - Minutes. 1845, janvier - 1845, février, janvier 1845 - février 1845; MC/ET/XIII/720
  - Minutes. 1845, mars - 1845, avril, mars 1845 - avril 1845; MC/ET/XIII/721
  - Minutes. 1845, mai, mai 1845; MC/ET/XIII/722
  - Minutes. 1845, juin, juin 1845; MC/ET/XIII/723
  - Minutes. 1845, juillet - 1845, août, juillet 1845 - août 1845; MC/ET/XIII/724
    - Contrat de mariage sous le régime de la communauté de biens réduite aux acquêts avec donation au dernier vivant et d'un régime dotal pour une somme 400 000 francs entre le marquis Edme Armand Gaston d'Audiffret-Pasquier, propriétaire, demeurant au palais du Luxembourg, et Jenny Marie Fontenilliat, demeurant 7, rue de la Chaussée-d'Antin. Mariage à la mairie du 1er anc.. arrondissement de Paris., 3 juillet 1845; MC/ET/XIII/724
      À la suite:
      1845, 9 juillet Agrément et signatures par Louis Philippe Ier, roi des français, Marie Adélaïde, reine des français, et Eugène Adélaïde Louise d'Orléans, sœur du roi.
      De l'image fixe à l'image animée (1820-1910), documents du Minutier central des notaires de Paris relatifs à l'histoire des photographes et de la photographie, par Marc Durand, Paris, Archives nationales, 2013 (sous presse), notice n° 187 (version dématérialisée de l'instrument de recherche, les notices biographiques et compléments de descriptions d'actes ne se trouvent que sur la version papier de l'ouvrage, voir contexte dans le Plan d’orientation général - Notaires de Paris, guides thématiques du Minutier).
      Chaussée-d'Antin (rue de la); Audiffret-Pasquier, Edme Armand Gaston d'; Fontenilliat, Jenny Marie
    - Contrat de mariage entre Aimé-Louis Champollion-Figeac, bibliothécaire au département des manuscrits de la bibliothèque royale, et Claire-Adèle Grau de Saint-Vincent, fille d'Antoine-Jean-Baptiste-Michel Grau de Saint-Vincent, administrateur de la manufacture royale de Beauvais, et d'Aurore-Eugénie Brindeau., 17 juillet 1845; MC/ET/XIII/724
      contrat de mariage; Beauvais (Oise); Grau de Saint-Vincent, Antoine-Jean-Baptiste-Michel; Grau de Saint-Vincent, Claire-Adèle; Champollion-Figeac, Aimé-Louis; Brindeau, Aurore-Eugénie
    - Contrat de mariage entre Aimé-Louis Champollion-Figeac, bibliothécaire au département des manuscrits de la Bibliothèque royale, chevalier de Saint-Maurice et Lazare de Sardaigne, de Saint-Stanislas de Russie et de l'Etoile polaire de Suède, demeurant rue Neuve des Petits-Champs, n°12, et Claire-Adèle Grau de Saint-Vincent., 17 juillet 1845; MC/ET/XIII/724
      contrat de mariage; Neuve-des-Petits-Champs (rue); Champollion-Figeac, Aimé-Louis; Grau de Saint-Vincent, Claire-Adèle
  - Minutes. 1845, septembre - 1845, octobre, septembre 1845 - octobre 1845; MC/ET/XIII/725
  - Minutes. 1845, novembre - 1845, décembre, novembre 1845 - décembre 1845; MC/ET/XIII/726
  - Minutes. 1846, janvier - 1846, février, janvier 1846 - février 1846; MC/ET/XIII/727
  - Minutes. 1846, mars - 1846, avril, mars 1846 - avril 1846; MC/ET/XIII/728
  - Minutes. 1846, mai - 1846, juin, mai 1846 - juin 1846; MC/ET/XIII/729
  - Minutes. 1846, juillet - 1846, août, juillet 1846 - août 1846; MC/ET/XIII/730
  - Minutes. 1846, septembre - 1846, décembre, septembre 1846 - décembre 1846; MC/ET/XIII/731
  - Minutes. 1847, janvier - 1847, février, janvier 1847 - février 1847; MC/ET/XIII/732
  - Minutes. 1847, mars - 1847, mai, mars 1847 - mai 1847; MC/ET/XIII/733
    - Inventaire après décès: Mars, Mademoiselle. Sociétaire de la Comédie française, 19 avril 1847; MC/ET/XIII/733
      gravures, estampes, aquarelles, livres, tableaux
      Base Miriad 2 des inventaires après décès, 1801-1850, par Thierry Boudignon, avec le concours de Marie-France Nivet et du personnel du Minutier central, 1995-2012 (base de données migrée: voir contexte dans le Plan d’orientation général - Notaires de Paris, guides thématiques du Minutier).
      Date de création de la notice: 2004
      22 mars 1847, dépôt. 16 avril 1847, notoriété.
      inventaire après décès; notoriété; Mars, Melle; Boutet, Anne-Françoise-Hippolyte
  - Minutes. 1847, juin - 1847, juillet, juin 1847 - juillet 1847; MC/ET/XIII/734
  - Minutes. 1847, août - 1847, octobre, août 1847 - octobre 1847; MC/ET/XIII/735
  - Minutes. 1847, novembre - 1847, décembre, novembre 1847 - décembre 1847; MC/ET/XIII/736
    - Contrat de mariage entre Louis Cachet de Montesan et Marie-Thérèse Gravier de Vergennes, 30 avril 1775; MC/ET/XIII/736
      Actes signalés par les lecteurs et correspondants du Minutier central des notaires de Paris, 2000-2011 (base de données migrée: voir contexte dans le Plan d’orientation général - Notaires de Paris, guides thématiques du Minutier).
      Date de révision: 2010
      Date de création de la notice: 2005
      contrat de mariage; Cachet de Montesan, Louis; Gravier de Vergennes, Marie Thérèse
  - Minutes. 1848, janvier - 1848, février, janvier 1848 - février 1848; MC/ET/XIII/737
  - Minutes. 1848, mars - 1848, mai, mars 1848 - mai 1848; MC/ET/XIII/738
  - Minutes. 1848, juin - 1848, août, juin 1848 - août 1848; MC/ET/XIII/739
    - Procès-verbal d'ouverture des opérations de liquidation des reprises d'Ellen Claire Denié contre son mari, Charles Constant Duveyrier, demeurant 8, rue des Vignes, dont elle est séparée de biens par jugement du tribunal de première instance de la Seine en date du 28 juillet 1848., 11 août 1848; MC/ET/XIII/739
      1849, 11 janvier État liquidatif et procès-verbal d'approbation.
      De l'image fixe à l'image animée (1820-1910), documents du Minutier central des notaires de Paris relatifs à l'histoire des photographes et de la photographie, par Marc Durand, Paris, Archives nationales, 2013 (sous presse), notice n° 1789 (version dématérialisée de l'instrument de recherche, les notices biographiques et compléments de descriptions d'actes ne se trouvent que sur la version papier de l'ouvrage, voir contexte dans le Plan d’orientation général - Notaires de Paris, guides thématiques du Minutier).
      Vignes (rue des); Denié, Ellen Claire; Duveyrier, Charles Constant Honoré
  - Minutes. 1848, septembre - 1848, décembre, septembre 1848 - décembre 1848; MC/ET/XIII/740
  - Minutes. 1849, janvier - 1849, février, janvier 1849 - février 1849; MC/ET/XIII/741
  - Minutes. 1849, mars - 1849, avril, mars 1849 - avril 1849; MC/ET/XIII/742
  - Minutes. 1849, mai - 1849, juin, mai 1849 - juin 1849; MC/ET/XIII/743
  - Minutes. 1849, juillet - 1849, août, juillet 1849 - août 1849; MC/ET/XIII/744
  - Minutes. 1849, septembre, septembre 1849; MC/ET/XIII/745
  - Minutes. 1849, octobre - 1849, décembre, octobre 1849 - décembre 1849; MC/ET/XIII/746
    - Vente par Jean François Benard à Thiebaut, 9 novembre 1849; MC/ET/XIII/746
      acte de vente; Benard, Jean François; Thiébaut (M.)
  - Minutes. 1850, janvier - 1850, mars, janvier 1850 - mars 1850; MC/ET/XIII/747
  - Minutes. 1850, avril - 1850, mai, avril 1850 - mai 1850; MC/ET/XIII/748
  - Minutes. 1850, juin - 1850, juillet, juin 1850 - juillet 1850; MC/ET/XIII/749
  - Minutes. 1850, août - 1850, septembre, août 1850 - septembre 1850; MC/ET/XIII/750
  - Minutes. 1850, octobre - 1850, décembre, octobre 1850 - décembre 1850; MC/ET/XIII/751
    - Quittance du prix d'adjudication du domaine de Chaalis par Antoine-Pierre-Constant Rossignol de Balagny, Louis-Pharamond-Léonce Pandin de Narcillac, Xavier-Edmond de Séguins-Pazzis et autres...à Rose-Emilie-Auguste-Pamela Hainguerlot, épouse d'Alphée Bourdon de Vatry., 18 novembre 1850; MC/ET/XIII/751
      quittance; Rossignol de Baligny, Antoine-Pierre-Constant; Pandin de Narcillac, Louis-Pharamond-Léonce; Séguins-Pazzis, Xavier-Edmond de; Hainguerlot, Rose-Emilie-Auguste-Pamela; Bourdon de Vatry, Alphée
    - Transport de bail de terrains en Californie, situés le long de la rivière Mariposa, dans la vallée de San-Joaquin, où se trouve du minerai aurifère, fait par John-Charles FREMONT à William-King SMITH pour Fabien PAGANELLI de ZIVACO, gérant de la société 'Le Nouveau Monde' pour l'exploitation des mines d'or. (acte sur parchemin provenant de Washington)., 17 décembre 1850; MC/ET/XIII/751
      Étrangers en France, Français à l'étranger et aux colonies, XVIe-XIXe siècle (env. 1.000 actes), par le personnel du Minutier,1950-2000 (fichier papier entièrement dématérialisé; voir contexte dans le Plan d’orientation général - Notaires de Paris, guides thématiques du Minutier).
      Date de création de la notice: 2002
      Etats-Unis; Californie (Etats-Unis); Fremont, John-Charles; Smith, William-King; Paganelli de Zivaco, Fabien
  - Minutes. 1851, janvier - mars, janvier - mars 1851; MC/ET/XIII/752
    Toutes les minutes de cet article ont été analysées une à une (ARNO 1851).
    - Mainlevee, hypotheque sur domaine garantie, 1050 f, Jouy (Yonne) Morteaux (les)., 2 janvier 1851; MC/ET/XIII/752
      Intervenant 1, en première partie:
      Nom, qualité: (M.) Foacier de Ruze, Bon Auguste Joseph Marie.
      Profession: propriétaire.
      Domicile: Paris (Paris) rue de l'Echelle, 3.
      Intervenant 2, en deuxième partie:
      Nom, qualité: (M.) Desbirons, Jean Baptiste Auguste Salmon.
      Domicile: Paris (Paris) rue des Petits-Hotels, 8
      Base Arno 1851 (base de données migrée: voir contexte dans le Plan d’orientation général - Notaires de Paris, guides thématiques du Minutier).
      Date de création de la notice: 2000
    - Tutelle, compte., 2 janvier 1851; MC/ET/XIII/752
      Nom, qualité: (M.) Thomas, Jacques Augustin Lazare.
      Domicile: Donzy (Nièvre).
      Nom, qualité: (M.) Thomas, Ernest Augustin.
      Domicile: Paris (Paris).
      Relations: fils de l'intervenant 3, pupille de l'intervenant 1.
      Intervenant 3, indirect:
      Nom, qualité: (M.) Thomas, Francois Nicolas.
      État civil: décédé.
      Profession: brossier (marchand), Paris (Paris).
      Domicile: Paris (Paris) rue Poissonniere, 32
    - Obligation, emprunt, 12000 f., 2 janvier 1851; MC/ET/XIII/752
      Nom, qualité: (M.) Lionnet, Edme Edouard.
      Profession: peintre, Paris (Paris).
      Domicile: Paris (Paris) rue Lafeyriere, 6.
      Nom, qualité: (Mme ou Mlle) Leforestier D'Hallescourt, Ernestine.
      Domicile: Vanves (Hauts-de-Seine) Maison de Sante.
      Relations: veuve de l'intervenant 3.
      Nom, qualité: (M.) Travers de Beauvert, Auguste Pierre Dominique.
      Domicile: Paris (Paris) rue de la Victoire, 71
    - Union de créanciers, delegation, produit partiel de vente de domaine, 133000 f, Jouy (Yonne) Morteaux (les)., 4 janvier 1851; MC/ET/XIII/752
    - Declaration, acquisition de rente etat 5%, 2826 f., 8 janvier 1851; MC/ET/XIII/752
      Nom, qualité: (M.) Rochedragon de, Anselme Francois Marie Henry.
      Profession: marechal de camp.
      Domicile: Paris (Paris) rue de l'Universite, 80.
      Nom, qualité: (Mme ou Mlle) Macdonald, Alexandrine Aimee Sidonie.
      Domicile: Paris (Paris) rue de la Pepiniere.
      Relations: séparé(e) de biens de l'intervenant 1
    - Vente, maison (moitie), 500 f, Mans (le) (Sarthe)., 9 janvier 1851; MC/ET/XIII/752
      Nom, qualité: (M.) Ignard-Lacharmois, Charles Achille Francois.
      Profession: docteur-en-medecine, Paris (Paris).
      Domicile: Paris (Paris) rue du Faubourg-Montmartre, 66.
      Nom, qualité: (personne morale) Société La Ruche D'Or.
      Domicile: Paris (Paris)
    - echanges, près (2), Bievre (Essonne)., 10 janvier 1851; MC/ET/XIII/752
      Nom, qualité: (M.) Recamier, Joseph Claude Anthelme.
      Domicile: Paris (Paris) rue du Regard, 1.
      Nom, qualité: (M.) Caussin de Perceval, Armand Pierre.
      Profession: professeur au college de France, membre de l'institut, Paris (Paris).
      Domicile: Paris (Paris) rue Hautefeuille, 13.
      Intervenant 3, en deuxième partie:
      Nom, qualité: (M.) Caussin de Perceval, Eugene.
      Profession: procureur general (ancien), Bordeaux (Gironde).
      Domicile: Paris (Paris) rue Flaubert, 43
    - Obligation, emprunt, 12000 f., 11 janvier 1851; MC/ET/XIII/752
      Nom, qualité: (Mme ou Mlle) Bourguet de Trouvanet, Marie Josephe Catherine.
      Domicile: Paris (Paris) rue de l'Est, 19.
      Relations: veuve de l'intervenant 2.
      Intervenant 2, indirect:
      Nom, qualité: (M.) Lonchampt, Jacques Joseph.
      Intervenant 3, en première partie:
      Nom, qualité: (M.) Lonchampt, Victor.
      Relations: fils de l'intervenant 1, pupille de l'intervenant 1.
      Intervenant 4, en première partie:
      Nom, qualité: (M.) Lonchampt, Joseph Victor.
      Intervenant 5, en deuxième partie:
      Nom, qualité: (Mme ou Mlle) Gand, Barbe Adele.
      Domicile: Saint-Germain-en-Laye (Yvelines).
      Relations: veuve de l'intervenant 6.
      Intervenant 6, indirect:
      Nom, qualité: (M.) Leblois, Clement Victor.
      Domicile: Saint-Germain-en-Laye (Yvelines)
    - Procuration acte, gestion de domaine, Jouy (Yonne) Morteaux (les)., 13 janvier 1851; MC/ET/XIII/752
      Nom, qualité: (Mme ou Mlle) Fosse, Constance Polyxene Augustine.
      Domicile: Paris (Paris) rue des Petits-Hotels, 8.
      Relations: épouse de l'intervenant 2.
    - Donation entre epoux., 13 janvier 1851; MC/ET/XIII/752
      Nom, qualité: (Mme ou Mlle) Cousin, Leontine Honorine.
      Profession: femme de chambre, Paris (Paris).
      Domicile: Paris (Paris) rue du Faubourg-Poissonniere, 60.
      Nom, qualité: (M.) Bouchy, Jean.
      Profession: valet de chambre, Paris (Paris).
      Domicile: Paris (Paris) rue du Faubourg-Poissonniere
    - Donation entre epoux., 13 janvier 1851; MC/ET/XIII/752
      Nom, qualité: (M.) Bouchy, Jean Pierre.
      Relations: épouse de l'intervenant 1
    - Procuration rente publique, dépôt, vente de rente etat 5%, 85 f., 14 janvier 1851; MC/ET/XIII/752
      Nom, qualité: (M.) Caruel, Hyacinthe.
      Profession: capitaine d'infanterie.
      Intervenant 2, en première partie:
      Nom, qualité: (M.) Caruel, Henri.
      Nom, qualité: (M.) Tresse, Adolphe.
      Profession: notaire, Paris (Paris).
      Domicile: Paris (Paris) rue le-Pelletier, 14
    - Procuration rente publique, vente de rente etat 5%, 716 f., 14 janvier 1851; MC/ET/XIII/752
      Nom, qualité: (M.) Perrotin, Virginie.